臺灣新北地方法院行政訴訟判決
111年度交字第398號
原      告  賴明川  
被      告  新北市政府交通事件裁決處
                      設新北市○○區○○路○段000號2樓
代  表  人  李忠台    住同上
訴訟代理人  黃曉妍    律師
                      住臺北市○○區○○○路○段0號5樓之
                        1
上列當事人間因交通裁決事件，原告不服被告民國111年6月21日
新北裁催字第48-CN0000000號裁決，向本院提起行政訴訟，本院
判決如下：
    主  文
一、原告之訴駁回。
二、訴訟費用新臺幣參佰元由原告負擔。
    事實及理由
壹、程序方面：
    原告不服被告所為道路交通管理處罰條例第8 條之裁決而提
    起撤銷訴訟，依行政訴訟法第237 條之1 ，應適用交通裁決
    事件訴訟程序。本件因卷證資料已經明確，本院依同法第23
    7 條之7 規定，不經言詞辯論，直接裁判。
貳、實體方面：
一、爭訟事實概要：緣原告賴明川名下車牌號碼0000-00號自用
    小客車（下稱系爭汽車），於民國（下同）111年4月8日12
    時06分，在三重區集美街200號和集美街126巷口，有「在劃
    有紅線路段臨停」之違規行為，經民眾於111年4月9日檢具
    違規影片檢舉，由新北市政府警察局三重分局（下稱原舉發
    機關）於111年4月19日認定違規屬實，填製新北市警交大字
    第CN0000000號舉發違反道路交通管理事件通知單予以舉發
    ，記載應到案日期為111年6月3日前，案件於同日移送被告
    ，原告於111年4月23日提出申訴，案經被告向原舉發機關查
    明陳述情節及違規當時情形，依道路交通管理處罰條例(下
    稱處罰條例)第55條第1項第3款及違反道路交通管理事件統
    一裁罰基準及處理細則等規定，以「在設有禁止臨時停車處
    所臨時停車」之違規行為，於111年6月21日製開新北裁催字
    第48-CN0000000號違反道路交通管理事件裁決書，裁處「罰
    鍰新臺幣（下同）300元整」，原告不服提起本件行政訴訟
    。
二、原告起訴主張及聲明：
㈠、主張要旨：
⑴、原告曾以道路交通管理處罰條例第55條第2項提出申訴，案經
    三重分局回函驳回（詳裁決書），然根據交通部109年12月1
    日道路交通管理處罰條例新制上路說明有關前述條文第四點
    規定：「如果在禁止臨時停車（紅)線臨時停車接送上、下
    車，但是沒有妨礙其他人、車通行之情形，則可視個案具體
    事實依違反道路交通管理事件統一裁罰基準表及處理細則第
    12條第1項第5款規定以免予舉發處理。」（如附件取自交通
    部網站）本案由舉發照片觀之，交通順暢無妨礙其他人、車
    通行之情形，依前述規定應免予舉發處理。故被告新北市政
    府交通事件裁決處所為之處分顯有錯誤，爰聲明求為撤銷原
    處分，請求判決如聲明所示。
⑵、111年9月12日具狀補充略以：被告答辯主要理由「然從擷取
    圖片可看到…故原舉發機關未勸導即予舉發之行為未違上開
    處理細則規定」詳答辯理由七，合先敘明。」：按違反道路
    交通管理事件統一裁罰基準及處理細則(下稱處理細則)第12
    條第1項第5款規定「行為人有下列情形之一，而未嚴重危害
    交通安全、秩序，且情節輕微，以不舉發為適當者，交通勤
    務警察或依法令執行交通稽查任務人員得對其施以勸導，免
    予舉發…五、駕駛汽車因上、下客、貨，致有本條例第五十
    五條之情形，惟尚無妨礙其他人、車通行。」因此重點不在
    於有無違規，而在於情節輕微或嚴重危害程度，又行政訴訟
    法第136條「除本法有規定者外，民事訴訟法第277條之規定
    於本節準用之。」而民事訴訟法第277條規定「當事人主張
    有利於己之事實者，就其事實有舉證之責任。」原告以檢舉
    圖片證明違規情節輕微(交通順暢且無事故)，依法被告應提
    反證證明原告違規有嚴重危害交通安全(造成事故)、秩序（
    造成堵塞)等事實，而非無憑無據以空泛推測有嚴重危害交
    通安全、秩序事實。四、再者；被告理由多有矛盾，如稱「
    原告車輛停放位置為交叉路口10公尺內，其車身明顯突出於
    路口。」由檢舉圖片知原告開小轎車非聯結車，我車身長為
    4米7一般小轎車很少超過5米，這樣小車停放在交叉路口10
    公尺內，車身會明顯突出於路口誰會相信？被告顯然是以圖
    片視角推測毫無證據證明。又稱「原告車輛停放交叉路口，
    使轉彎通行時前懸視線死角之安全判斷，妨礙車輛之進出及
    轉彎」然車輛由支線道右轉進入主線道時，應先看左邊主線
    道有否來車，再判斷切入主線道時機點，而原告停放位置不
    影響其安全判斷，縱使原告有輕微違規，若被告無法舉證原
    告違規行為有嚴重危害交通安全、秩序程度，依處理細則第
    12條規定被告應施以勸導免予舉發。五、綜上所述；本件為
    民眾檢舉被告未在現場，僅憑照片視角即推論原告違規行為
    有嚴重危害交通安全、秩序等事實，有違舉證法則，希望法
    院能以多少證據認定多少事實，不要相信被告無限推測擴張
    所沒有的事實，判決如原告訴之聲明，特繕此狀加以釐清。
㈡、聲明：⑴原處分撤銷。⑵訴訟費用由被告負擔。
三、被告答辯及聲明：
㈠、答辯要旨：
⑴、經查檢舉影像(附件一「4356-EY-CN0000000訴.mp4」00:00:2
    2~00:00:23)及其影像截圖(被證6)，系爭汽車停放處路面確
    實劃有紅實線，而該標線確實係漆劃於路面，其樣式、顏色
    、位置均足資辨識，一般用路人以其社會生活經驗觀察，實
    得判斷該處為禁止臨時停車處所，並無何令客觀用路人無法
    判斷該路段是否為禁止臨時停車路段之情狀，故自屬上開安
    全規則所指禁止臨時停車處所應無疑義，原告對其將車輛停
    放於紅線上之違規事實亦無爭執；而於影像中可見系爭車輛
    警示燈開啟停於路邊，然因自民眾檢舉影片中無從確定停放
    時間是否有逾3分鐘，故其停放行為從寬為有利原告之「臨
    時停車」認定，是其行為確有「在劃有紅線路段臨停」之違
    規屬實，被告之裁處應無違誤。
⑵、原告固稱其未妨礙其他人、車通行，應免予舉發，然從截取
    圖片可看到，原告車輛停放於人行穿越道之後，停放位置為
    交叉路口10公尺內，且其車身明顯突出於路口，考量交岔路
    口多為汽、機車轉彎通行之處，系爭汽車停放位置，勢必影
    響不特定汽機車駕駛人於交岔路口轉彎通行時前懸視線死角
    之安全判斷，妨礙車輛之進出及轉彎，對交通之往來順暢顯
    有影響，難謂該停放行為無妨礙其他人、車通行之情，故原
    舉發機關未勸導即予舉發之行為未違上開處理細則規定。綜
    上事證，被告依處罰條例第55條第1項第3款作成裁罰處分，
    洵屬合法。
⑶、再者，原告既領有汽車牌照及駕駛執照，有汽車車籍查詢資
    料及駕駛人基本資料（被證7）為憑，其對上述規定應知之
    甚詳，並應確實遵守。是原告前揭所述，無非單方所執之詞
    ，委無足取。綜上所述，本處依法裁處，應無違誤。原告之
    訴為無理由，陳請判決如答辯聲明所載，以維法紀。
㈡、聲明：⑴原告之訴駁回。⑵訴訟費用由原告負擔。
四、爭點事項：
㈠、原告主張於上開時、地停車，情節輕微未嚴重危害交通安全
    ，應施以勸導免予舉發，其理由是否可採？
㈡、原告主張被告僅憑照片即推論嚴重危害交通安全，是否已盡
    舉證責任？
五、本院的判斷：
㈠、前提事實：
    爭訟概要欄所載之事實，除上開爭點外，其餘事實業為原告
    於起訴狀所不爭執，並有採證光碟、民眾檢舉明細、新北市
    警交大字第CN0000000號舉發違反道路交通管理事件通知單
    、送達證明及案件移送記錄、原告申訴書、新北市政府警察
    局三重分局111年5月9日新北警重交字第1113830953號函、
    新北裁催字第48-CN0000000號違反道路交通管理事件裁決書
    及合法送達證書、新北市政府警察局三重分局111年7月27日
    新北警重交字第1113847958號函送員警職務報告、採證違規
    照片、汽車車籍查詢資料及駕駛人基本資料等足資佐證（見
    本院卷第63頁至第 95 頁）等足資佐證，此事實應堪認定。
㈡、本件應適用之相關法令：
⑴、道路交通安全規則第111條第1項第3款：「汽車臨時停車時
    ，應依下列規定：三、設有禁止臨時停車標誌、標線處所不
    得臨時停車。」。
⑵、道路交通標誌標線號誌設置規則第149條第1項第1款第5目規
    定：「標線依其型態原則上分類如下：一、線條以實線或虛
    線標繪於路面或緣石上，用以管制交通者，原則上區分如下
    ：（五）紅實線：設於路側，用以禁止臨時停車。」。
⑶、道路交通標誌標線號誌設置規則第169條第1項「禁止臨時停
    車線，用以指示禁止臨時停車路段，以劃設於道路緣石正面
    或頂面為原則，無緣石之道路得標繪於路面上，距路面邊緣
    以三○公分為度」。
⑷、道路交通管理處罰條例第3條第10款規定：「本條例用詞，
    定義如下：十、臨時停車：指車輛因上、下人、客，裝卸物
    品，其停止時間未滿三分鐘，保持立即行駛之狀態。」。
⑸、道路交通管理處罰條例第55條第1項第3款規定：「汽車駕駛
    人，臨時停車有下列情形之一者，處新臺幣300元以上600元
    以下罰鍰：三、在設有禁止臨時停車標誌、標線處所臨時停
    車。」
⑹、道路交通管理處罰條例第7條之1：「對於違反本條例之行為
    者，民眾得敘明違規事實或檢具違規證據資料，向公路主管
    或警察機關檢舉，經查證屬實者，應即舉發。但行為終了日
    起逾七日之檢舉，不予舉發。」。　
⑺、違反道路交通管理事件統一裁罰基準及處理細則(下稱處理細
    則)第12條第1項第5款明文:「行為人有下列情形之一，而未
    嚴重危害交通安全、秩序，且情節輕微，以不舉發為適當者
    ，交通勤務警察或依法令執行交通稽查任務人員得對其施以
    勸導，免予舉發：…五、駕駛汽車因上、下客、貨，致有本
    條例第五十五條之情形，惟尚無妨礙其他人、車通行。」。
⑻、按「本細則依道路交通管理處罰條例第九十二條第四項規定
    訂定之。」、「處理違反道路交通管理事件之程序及統一裁
    罰基準，依本細則之規定辦理。前項統一裁罰基準，如附件
    違反道路交通管理事件統一裁罰基準表。」，違反道路交通
    管理事件統一裁罰基準及處理細則第1條、第2條第1項、第2
    項分別亦有明定，是違反道路交通管理事件統一裁罰基準及
    處理細則即係基於法律之授權所訂定，而該處理違反道路交
    通管理事件之統一裁罰基準（即「違反道路交通管理事件統
    一裁罰基準表」）已考量「違反事件」、「法條依據」、「
    法定罰鍰額度或其他處罰」、「違規車種類別或違規情節」
    、「期限內繳納或到案聽候裁決者」、「逾越應到案期限30
    日內，繳納罰鍰或到案聽候裁決者」、「逾越應到案期限30
    日以上60日以內，繳納罰鍰或到案聽候裁決者」、「逾越應
    到案期限60日以上，繳納罰鍰或逕行裁決處罰者」等因素，
    作為裁量之標準，並未違反授權之目的及裁量權之本質，是
    其不僅直接對外發生效力，且被告亦應受其拘束而適用之。
㈢、按紅線是禁止臨時停車線，用來指示禁止臨時停車路段，至
    紅線的劃設方式，則是設於路側，以劃設於道路緣石正面或
    頂面為原則，無緣石之道路可以標繪於路面上，距路面邊緣
    以30公分為度；紅線的線寬，除設於緣石，正面者以緣石高
    度為準外，其餘皆為 10 公分。依採證照片（見本院卷第87
    頁至第 91 頁）所示，系爭汽車停放處路面確實劃有紅實線
    ，而該標線確實係漆劃於路面，其樣式、顏色、位置均足資
    辨識，一般用路人以其社會生活經驗觀察，實得判斷該處為
    禁止臨時停車處所，並無何令客觀用路人無法判斷該路段是
    否為禁止臨時停車路段之情狀，故自屬上開安全規則所指禁
    止臨時停車處所應無疑義，原告對其將車輛停放於紅線上之
    違規事實亦無爭執；而於影像中可見系爭車輛警示燈開啟停
    於路邊，然因自民眾檢舉影片中無從確定停放時間是否有逾
    3分鐘，故其停放行為從寬為有利原告之「臨時停車」認定
    ，是其行為確有「在劃有紅線路段臨停」之違規屬實，被告
    之裁處應無違誤。
㈣、原告以上開主要要旨置辯。惟查：
⑴、依上開採證照片以觀，原告車輛停放於人行穿越道之後，停
    放位置為交叉路口10公尺內，且汽車尾部適停放在巷口出入
    位置，核與員警職務報告所載：「、、、，檢舉人所檢舉車
    號0000-00汽車在設有禁止臨時停車標線處所臨時停車內臨
    時停車之事實行為，且該車停放之處為交叉路口10公尺內，
    ，，」相符（見本院卷第85頁），按交岔路口多為汽、機車
    轉彎通行之處，系爭汽車停放位置，勢必影響不特定汽機車
    駕駛人於交岔路口轉彎通行時前懸視線死角之安全判斷，妨
    礙車輛之進出及轉彎，對交通之往來順暢顯有影響，難謂該
    停放行為無妨礙其他人、車通行之情，故原舉發機關未勸導
    即予舉發之行為未違反上開處理細則第12條第1巷第5款規定
    。綜上事證，被告依處罰條例第55條第1項第3款作成裁罰處
    分，洵屬合法。是以原告主張僅憑照片即推論嚴重危害交通
    安全，情節輕微未嚴重危害交通安全，應免予舉發，顯屬無
    據。
⑵、原告於111年9月12日又具狀補陳略以：①被告未提反證證明原
    告違規有嚴重危害交通安全(造成事故)、秩序（造成堵塞)
    等事實。②被告僅憑照片視角即推論原告違規行為有嚴重危
    害交通安全、秩序等事實，有違舉證法則。③原告未嚴重危
    害交通安全、秩序，且情節輕微，應以不舉發為適當者云云
    。查：被告以採證違規照片及採證光碟所示，而認定原告確
    有「在劃有紅線路段臨停」之事實，此亦為原告所不爭執，
    是以違規臨時停車事實明確，尚難認有違反證據法則。而停
    放放位置確為交叉路口10公尺內，且汽車尾部適停放在巷口
    出入位置，有妨害巷口車輛出入之疑為不爭事實，否則主管
    機關無須劃有紅線，至於車身有無明顯突出於路口，僅是妨
    害人車通行程度不同而已，尚難認定未突出於路口，即不完
    全妨害人車之通行。再者，違反道路交通管理事件統一裁罰
    基準及處理細則第12條第1項第5款之規定，以交通勤務警察
    或依法令執行交通稽查任務人員得對其施以勸導，免予舉發
    ，此乃授權執行人員裁量客觀情狀得免予處罰，法律並未規
    定應一律免予處罰，況情節是否輕微，亦僅是原告主觀認定
    。而道路交通管理處罰條例第1條亦載明立法目的為加強道
    路交通管理，維護交通秩序，確保交通安全，不以發生交通
    事故為認定違規行為之標準，而道路交通管理處罰目的，亦
    是在預防或避免事故發生，而非僅在事故發生後之處罰。
⑶、原告領有汽車牌照及駕駛執照，有汽車車籍查詢資料及駕駛
    人基本資料（見本院卷第93頁至第 95 頁）為憑，其對上述
    規定應知之甚詳，並應確實遵守。是原告上揭所述，無非單
    方所執之詞，委無足取。綜上所述，被告依法裁處，應無違
    誤。
六、本件判決基礎已經明確，兩造其餘的攻擊防禦方法及訴訟資
    料，經本院斟酌後，核與判決結果不生影響，無一一論述之
    必要，一併說明。
七、結論：原處分並無違誤，原告訴請撤銷為無理由，應予駁回
　　。本件第一審裁判費為300元，所以確定第一審訴訟費用額
  　為300元，由原告負擔。
八、依行政訴訟法第195 條第1 項後段、第236 條、第98條第1
    項前段、第237 條之8 第1 項、第237 條之9 第1 項，判決
    如主文。
中　　華　　民　　國　　111 　年　　9 　　月　　23　　日
                  行政訴訟庭  法  官  陳伯厚
一、上為正本係照原本作成。
二、如不服本判決，應於判決送達後20日內，向本院提出上訴狀
    並表明上訴理由（原判決所違背之法令及其具體內容或依訴
    訟資料可認為原判決有違背法令的具體事實），其未載明上
    訴理由者，應於提出上訴後 20 日內向本院補提理由書（上
    訴狀及上訴理由書均須按他造人數附繕本，如未按期補提上
    訴理由書，則逕予駁回上訴），並應繳納上訴裁判費新臺幣
    750 元。　
                              書記官  陳柔吟　　
中　　華　　民　　國　　111 　年　　9 　　月　　23　　日